【裁判字號】    95,訴,1436
【裁判日期】    950714
【裁判案由】    毒品危害防制條例
【裁判全文】
臺灣板橋地方法院刑事判決              95年度訴字第1436號
公  訴  人  臺灣板橋地方法院檢察署檢察官
被      告  甲○○
上列被告因毒品危害防制條例案件，經檢察官提起公訴（95年度
毒偵字第2317號），於本院準備程序進行中，被告就被訴之事實
為有罪陳述，經告知被告簡式審判程序之旨，並聽取當事人之意
見後，裁定進行簡式審判程序判決如下：
    主  文
甲○○施用第一級毒品，累犯，處有期徒刑捌月。
    事  實
一、甲○○曾於民國89年間施用毒品，經臺灣臺東地方法院以89
    年度毒聲字第483 號裁定送觀察、勒戒後，認無繼續施用毒
    品之傾向，經臺灣臺東地方法院檢察署檢察官以89年度毒偵
    字第448 號為不起訴處分確定。甲○○復於90年間施用毒品
    ，經臺灣臺東地方法院以90年度毒聲字第399 號裁定送觀察
    、勒戒後，認有繼續施用毒品之傾向，復經同院以90年度毒
    聲字第425 號裁定施以強制戒治，同時經檢察官提起公訴，
    經同院以91年度訴字第9 號判決判處有期徒刑8 月確定。甲
    ○○執行強制戒治至91年6 月6 日停止戒治，嗣因停止戒治
    期間違反保護管束命令，經撤銷戒治。甲○○復自92年1 月
    29日入監執行有期徒刑8 月，同年5 月20日改入臺東戒治所
    執行撤銷停止戒治之剩餘戒治期間，至92年9 月17日強制戒
    治執行完畢，返監執行有期徒刑，至93年1 月22日縮短刑期
    執行完畢。
二、甲○○不知悔改，於前開強制戒治及有期徒刑執行完畢後之
    5 年以內，又基於施用第1 級毒品海洛因之犯意，於95年3
    月17日凌晨零時許，在臺北縣三重市大同公園內，以針筒施
    打之方式施用第一級毒品海洛因1 次，施用後將針筒丟棄。
    嗣於95年3 月18日10時30分許，經警在臺北縣三重市○○○
    街192 號3 樓查獲，並扣得注射針筒1 支。
三、案經臺北市政府警察局萬華分局報請臺灣板橋地方法院檢察
    署檢察官偵查起訴。
    理  由
一、按除被告所犯為死刑、無期徒刑、最輕本刑為3 年以上有期
    徒刑之罪或高等法院管轄第一審案件者外，於第一次審判期
    日前之準備程序進行中，被告先就被訴事實為有罪之陳述時
    ，審判長得告知被告簡式審判程序之旨，並聽取當事人、代
    理人、辯護人及輔佐人之意見後，裁定進行簡式審判程序，
    刑事訴訟法第273 條之1 第1 項定有明文。經核本件被告甲
    ○○所犯係死刑、無期徒刑、最輕本刑為3 年以上有期徒刑
    以外之罪，其於準備程序中就被訴事實為有罪陳述，經法官
    告知簡式審判程序之旨，並聽取公訴人、被告之意見後，本
    院爰依首揭規定，合議裁定由受命法官獨任進行簡式審判程
    序，合先敘明。
二、上揭犯罪事實，業據被告於本院訊問中坦承不諱。且被告於
    95年3 月18日為警查獲後，經採尿送驗，呈鴉片類陽性之反
    應，有臺灣檢驗科技股份有限公司濫用藥物尿液檢驗報告附
    卷為憑，堪認被告之自白屬實。又被告曾於89年間施用毒品
    ，經臺灣臺東地方法院以89年度毒聲字第483 號裁定送觀察
    、勒戒後，認無繼續施用毒品之傾向，經臺灣臺東地方法院
    檢察署檢察官以89年度毒偵字第448 號為不起訴處分確定。
    又於90年間施用毒品，經臺灣臺東地方法院以90年度毒聲字
    第399 號裁定送觀察、勒戒後，認有繼續施用毒品之傾向，
    復經同院以90年度毒聲字第425 號裁定施以強制戒治，至92
    年9 月17日強制戒治執行完畢，有前開處分書、起訴書及臺
    灣高等法院被告前案紀錄表1 份附卷為據，足認被告於前開
    強制戒治執行完畢釋放後之5 年以內，再犯本件施用海洛因
    之犯行明確，應依法論處。
三、核被告所為，係犯毒品危害防制條例第10條第1 項之施用第
    一級毒品罪。被告施用前持有第一級之犯行，為施用之高度
    行為所吸收，不另論罪。又被告於90年間施用毒品，經臺灣
    臺東地方法院以91年度訴字第9 號判決判處有期徒刑8 月確
    定，於93年1 月22日縮短刑期執行完畢，有臺灣高等法院被
    告前案紀錄表在卷可稽。而被告行為後，刑法第47條關於累
    犯之規定雖有修正，惟被告係於5 年以內再故意犯本件有期
    徒刑以上之罪，不論依修正前之刑法第47條，或修正後之刑
    法第47條第1 項之規定，均構成累犯，適用被告行為時之法
    律對被告並無不利，應逕依修正前之刑法第47條，論以累犯
    ，並加重其刑。爰審酌被告犯後坦承犯行，並衡其前科素行
    、犯罪動機、目的、所生危害，及其犯後態度等一切情狀，
    量處如主文所示之刑，並定其應執行刑。扣案注射針筒1 支
    ，非被告所有供犯罪所用之物，業據供承甚詳，且無證據足
    證為被告所有應沒收之物，而沒收屬從刑之科處，於事證未
    明之情形下，應為有利於被告之推定，是就扣案之針筒1 支
    ，不另為沒收之宣告，附此敘明。
據上論斷，應依刑事訴訟法第273 條之1 第1 項、第299 條第1
項前段，毒品危害防制條例第10條第1 項、第23條第2 項，刑法
第11條前段、第2 條第1 項前段、修正前刑法第47條，判決如主
文。
本案經檢察官陳孟黎到庭執行職務。
中    華    民    國    95    年    7     月    14    日
                    刑事第十一庭    法  官  林漢強
上正本證明與原本無異。
如不服本判決，應於判決送達後10日內，向本院提出上訴狀。
                                    書記官  曾千庭
中    華    民    國    95    年    7     月    14    日
附錄本案論罪科刑所用法條全文
毒品危害防制條例第10條
施用第一級毒品者，處六月以上五年以下有期徒刑。
施用第二級毒品者，處三年以下有期徒刑。


司法院資訊處製作；財團法人民間司法改革基金會備份。
